【裁判字號】    98,台上,7240
【裁判日期】    981203
【裁判案由】    違反毒品危害防制條例
【裁判全文】
最高法院刑事判決            九十八年度台上字第七二四０號
上  訴  人  甲○○（THO CHEE KEONG）
                    姆吉‧旁迦沙布里‧BS11/12 路‧Ｄ廈
                    SA-D1-03號（郵遞區號43300）
上列上訴人因違反毒品危害防制條例案件，不服台灣高等法院高
雄分院中華民國九十八年十月七日第二審判決（九十八年度上訴
字第一０九九號，起訴案號：台灣高雄地方法院檢察署九十七年
度偵字第三二三二０號），提起上訴，本院判決如下：
    主  文
上訴駁回。
    理  由
按刑事訴訟法第三百七十七條規定，上訴於第三審法院，非以判
決違背法令為理由，不得為之。是提起第三審上訴，應以原判決
違背法令為理由，係屬法定要件。如果上訴理由書狀並未依據卷
內訴訟資料，具體指摘原判決不適用何種法則或如何適用不當，
或所指摘原判決違法情事，顯與法律規定得為第三審上訴理由之
違法情形，不相適合時，均應認其上訴為違背法律上之程式，予
以駁回。本件上訴人甲○○上訴意旨略稱：原判決理由說明上訴
人私運管制物品海洛因進口之行為係屬既遂等情（見原判決書第
八頁第五、六行），與判決主文所宣告沒收者係第三級毒品愷他
命不符，原判決主文記載與理由說明不相適合，自有判決理由矛
盾之違背法令。又上訴人已於原審審理時坦白認罪，原判決未依
民國九十八年五月二十日修正公布之毒品危害防制條例第十七條
第二項規定減輕刑責，亦有適用法則不當之違誤。上訴人係初犯
，且犯後深知悔悟，上訴人受自己國人引誘犯罪，今思鄉情切，
懇請為有利於上訴人之判決，使上訴人得早日回鄉團圓等語。
惟查證據之取捨、證據證明力之判斷，以及事實有無之認定，屬
事實審法院之職權，苟其取捨判斷與認定，並不違背論理法則及
經驗法則，即不容任意指為違法，而執為適法之第三審上訴理由
。本件原審認定上訴人有原判決所載運輸第三級毒品愷他命入境
之犯行，係以上訴人已於原審審理時坦承不諱，核與證人即當場
查獲之員警簡英德於第一審審理時證述之情節相符，而扣案之毒
品十包，經送請高雄醫學大學附設中和紀念醫院檢驗結果確含第
三級毒品愷他命成分等情，亦有該醫院檢驗報告在卷可參，此外
，並有第一審之勘驗筆錄及照片、現場照片五十張、上訴人之護
照影本、托運行李牌號等在卷，暨黑色行李箱一只（托運行李牌
編號：ＣＩ－一三四六五五號）、上訴人所有之ＮＯＫＩＡ牌行
動電話一支（含ＳＩＭ卡一枚）扣案可查等證據資料，予以綜合
判斷，認上訴人犯行堪以認定。又以核上訴人所為，係犯九十八
年五月二十日公布修正前毒品危害防制條例第四條第三項之運輸
第三級毒品罪、懲治走私條例第二條第一項之私運管制物品罪，
依想像競合犯規定，從一重依運輸第三級毒品罪處斷，於法定刑
度內量處其刑。已詳其所憑證據及認定之理由，所為論斷均有
卷存證據資料可資覆按。上訴意旨雖指摘原判決違法，然查：(一)
、原判決事實認定上訴人係自馬來西亞運輸第三級毒品愷他命入
境本國，理由亦說明上訴人經查扣之十包毒品，送檢驗結果亦檢
出含有第三級毒品愷他命成份等情。原判決雖於理由欄記載「…
…其私運管制物品海洛因進口之行為即屬既遂……」等語，而有
微疵，然核與原判決本旨無關，顯係文字誤載，而不影響全案情
節，屬原審得以裁定更正之問題（原審亦已於九十八年十月十五
日為裁定更正），自不得執此為合法上訴第三審之理由。(二)、九
十八年五月二十日公布修正之毒品危害防制條例第十七條第二項
規定：「犯第四條至第八條之罪於偵查及審判中均自白者，減輕
其刑」；是行為人若僅於偵查「或」審判中自白犯行，仍不得依
該條項規定減輕其刑。上訴人於警詢及偵查中均矢口否認有運輸
第三級毒品愷他命入境之行為，雖其最後於原審審理時終能坦承
犯行，仍未符合修正後該條例第十七條第二項得予減刑之規定，
原判決為新舊法之比較適用後，認為本案仍應適用九十八年五月
二十日修正前毒品危害防制條例之規定予以論斷，並無適用法則
不當之違誤。衡以前開說明，其上訴為違背法律上之程式，應予
駁回。又本件係以上訴不合法，從程序上予以駁回，上訴人請求
本院從輕量刑為有利之判決，無從審酌，併予指明。
據上論結，應依刑事訴訟法第三百九十五條前段，判決如主文。
中    華    民    國  九十八  年  十二    月    三    日
                      最高法院刑事第十三庭
                          審判長法官  賴  忠  星
                                法官  呂  丹  玉
                                法官  吳      燦
                                法官  施  俊  堯
                                法官  蔡  名  曜
      本件正本證明與原本無異
                                      書  記  官
中    華    民    國  九十八  年  十二    月    九    日
                                                      R


司法院資訊處製作；財團法人民間司法改革基金會備份。
